【裁判字號】    89,易,3136
【裁判日期】    891020
【裁判案由】    毒品危害防制條例
【裁判全文】
台灣台中地方法院刑事判決                        八十九年度易字第三一三六號
    公  訴  人  臺灣臺中地方法院檢察署檢察官
    被      告  甲○○
右列被告因違反毒品危害防制條例案件，經檢察官聲請簡易判決處刑（八十九年度毒
偵字第三二五三號、八十九年度毒偵緝字第三八一號），本院認不宜以簡易判決處刑
，改依通常程序判決如左：
    主  文
甲○○連續施用第二級毒品，處有期徒刑柒月。
    事  實
一、甲○○前因施用毒品案件，經本院以八十七年度毒聲字第二三五八號裁定送觀察
    、勒戒後，認無繼續施用毒品之傾向，經台中地方法院檢察署檢察官於民國八十
    八年二月五日，以八十八年度偵字第一四五九號為不起訴處分確定。又甲○○曾
    於民國八十四年間，因吸用化學合成麻醉藥品而違反麻醉藥品管理條例案件，經
    台灣彰化地方法院判處有期徒刑六月，復因施用毒品而違反肅清煙毒條例案件，
    經台灣彰化地方法院判處有期徒刑三年五月，並定應執行刑為有期徒刑三年八月
    確定，通緝中，復於八十七年二月間因竊盜案件緝獲歸案，經台灣彰化地方法院
    判處有期徒刑十月確定，於八十七年三月四日送監執行，嗣於八十八年十二月二
    十八日假釋付保護管束。於假釋中，猶不知悔改，詎甲○○復基於施用第二級毒
    品之概括犯意，於五年內，自八十九年四月十三日上午十時許起，至八十九年七
    月十一日凌晨三時許止，在台中市○區○○路租屋處，以將安非他命置於吸食器
    內，以火燒烤產生燻煙，再吸食該燻煙之方式，每隔二日施用第二級毒品安非他
    命一次，連續施用多次。嗣於八十九年四月十四日下午三時許，在彰化縣員林鎮
    ○○路○段五三三號二樓，為警查獲，經採尿送驗結果，呈安非他命陽性反應，
    並扣得第一級毒品海洛因一包（淨重０．一八公克、包裝重０．二二公克）、沾
    有第一級毒品海洛因粉末之塑膠袋一個及塑膠斜口抽管一支。復於八十九年七月
    十一日凌晨五時許，在南投縣草屯鎮○○路，為警緝獲，經採尿送驗結果，呈安
    非他命及嗎啡陽性反應。甲○○經本院以八十九年度毒聲字第三一六一號裁定送
    觀察、勒戒後，認有繼續施用毒品傾向。
二、案經彰化縣警察局員林分局報告臺灣彰化地方法院檢察署呈請臺灣高等法院檢察
    署令轉臺灣臺中地方法院檢察署檢察官偵查聲請以簡易判決處刑，經臺中簡易庭
    移由本院普通刑事庭。
    理  由
一、右揭事實業據被告甲○○於本院審理時坦承不諱，且被告為警二次查獲時，採集
    之尿液送檢驗尿液結果，第一次呈安非他命陽性反應，第二次亦呈人體吸用海洛
    因及安非他命後之陽性反應，有彰化縣衛生局煙毒尿液檢驗成績書及台灣台中看
    守所濫用藥物尿液檢驗報告各二紙在卷可證。又被告前因施用毒品案件，經本院
    以八十七年度毒聲字第二三五八號裁定送觀察、勒戒後，認無繼續施用毒品之傾
    向，經台中地方法院檢察署檢察官於八十八年二月五日以八十八年度偵字第一四
    五九號為不起訴處分確定，有不起訴處分書一紙附卷可稽；另被告於五年以內再
    犯施用第二級毒品安非他命罪，經本院以八十九年度毒聲字第三一六一號裁定送
    觀察、勒戒後，認有繼續施用毒品傾向，有台灣台中看守所附設勒戒所八十九年
    七月二十六日（８９）中所正總字第九三二號函及所附證明書各一份附卷可參。
    事證明確，被告犯行堪予認定。
二、核被告所為，係犯毒品危害防制條例第十條第二項施用第二級毒品罪。被告因施
    用安非他命毒品前之持有安非他命之低度行為，應為其施用之高度行為所吸收，
    不另論罪。被告所為數次施用安非他命毒品之行為，時間緊接，所犯罪名相同，
    顯係基於概括之犯意為之，為連續犯，爰依刑法第五十六條之規定以一罪論，並
    加重其刑。爰審酌被告前因施用毒品犯行，經觀察、勒戒後，猶故態復萌，再施
    用毒品海洛因、安非他命不輟，無視於毒品對於自身健康之戕害及國家對於杜絕
    毒品犯罪之禁令，惡性非輕，然被告犯後尚知悔悟，坦承犯行等一切情狀，量處
    如主文所示之刑。扣案之第一級毒品海洛因一包（淨重０．一八公克、包裝重０
    ．二二公克）、沾有第一級毒品海洛因粉末之塑膠袋一個及塑膠斜口抽管一支，
    雖為被告所有，惟非本件施用安非他命所用之物，而與本案無關，爰不予宣告沒
    收。
三、另被告於八十九年七月十一日為警查獲時所採集之尿液，經送鑑驗結果，除呈安
    非他命陽性反應外，尚呈嗎啡陽性反應，有台灣台中看守所濫用藥物尿液檢驗報
    告一紙附卷足參，被告吸食海洛因之犯行，未據起訴，且與本案無裁判上或實質
    上之一罪關係，應由檢察官就該部分犯行另行偵辦，附此敘明。
據上論斷，應依刑事訴訟法第四百五十二條、第二百九十九條第一項前段，毒品危害
防制條例第十條第二項、第二十條第三項前段、刑法第十一條前段、第五十六條，判
決如主文。
本案經檢察官梁堯銘到庭執行職務。
中      華      民      國    八十九    年      十      月     二十     日
                                臺灣臺中地方法院刑事第四庭
              法  官  許 月 馨
右正本證明與原本無異。
如不服本判決，應於判決送達後十日內向本院提出上訴狀，上訴於臺灣高等法院臺中
分院( 須附繕本 )。
                                          書記官
中      華      民      國    八十九    年      十      月     二十     日
附錄論罪科刑法條
毒品危害防制條例第十條第二項：
施用第二級毒品者，處三年以下有期徒刑。


司法院資訊處製作；財團法人民間司法改革基金會備份。
